臺灣高等法院民事判決　九十二年度上易字第一一八九號
　　上　訴　人　甲○○
　　被　上訴人　遊戲橘子數位科技股份有限公司
　　法定代理人　劉柏園
　　訴訟代理人　郭士功律師
右當事人間請求侵權行為損害賠償事件，上訴人對於中華民國九十二年七月三十一日
臺灣臺北地方法院九十二年度訴字第二八九一號第一審判決提起上訴，本院於中華民
國九十三年三月二日言詞辯論終結，判決如左：
    主      文
上訴駁回。
第二審訴訟費用由上訴人負擔。
    事實及理由
甲、程序方面：
    被上訴人遊戲橘子數位科技股份有限公司經合法通知，未於言詞辯論期日到場，
    核無民事訴訟法第三百八十六條所列各款之情事，准依上訴人之聲請，由其一造
    辯論而為判決。
乙、實體方面：
一、上訴人主張：楊善賓於民國（下同）八十九年十月二日起至九十年六月間擔任被
    上訴人遊戲橘子數位科技股份有限公司之客戶服務人員，因職務關係需連結至被
    上訴人網站之天堂遊戲網頁及知悉如何修改遊戲登入者之密碼，嗣於九十年二月
    二十八日，因擔任線上客戶服務人員之機會，知悉伊在被上訴人網站之天堂線遊
    戲之姓名、
    下午二時許，在其位於臺北市○○市○○路二段二號七樓之租屋處，以撥接上網
    方式連結至被上訴人網站，輸入伊之姓名、
    資料及遊戲帳號「NXRNXR0921」，使被上訴人網站陷於錯誤，而提供線上遊戲伺
    服器予楊善賓使用，楊善賓並進一步更改遊戲帳號之登入密碼，旋即以新密碼登
    入，操作代號為「NXRNXR」之虛擬人物，並聯絡王俐元，由王俐元在其位於臺北
    縣永和市九五巷二弄一一號之住處連結上網路，以遊戲帳號「bluesnail」登入
    同一伺服器，並操作代號為「Wsnail」虛擬人物，由楊善賓將其所操作代號「
    NXRNXR」之虛擬人物所擁有之「隱形斗蓬」、「變形捲軸」、「創造怪物魔杖」
    、「變身魔杖」、「勇敢藥水」、「抗魔法斗蓬」等無法複製之虛擬裝備、武器
    、道具等丟在虛擬空間，再由王俐元以代號「Wsnail」之虛擬人物予以拾獲；復
    於九十年三月四日下午一時二十分許，以相同之手法，將伊於上訴人遊戲網路之
    另一虛擬人物「NXRIII」所擁有之虛擬裝備、武器、寶物直接贈與予代號為「拍
    賣流當品」之虛擬人物，再以交易方式給予王俐元所操作代號為「Wsnail」及「
    鷹」之虛擬人物，兩次行為皆破壞伊對該等具有財產價值之虛擬裝備、武器、道
    具之持有支配狀態，伊因向被上訴人反映及報案後，始發現上情。又伊因為虛擬
    裝備被盜，致伊無法藉由使用虛擬裝備賺取天幣，而被盜用前伊靠著裝備每日可
    賺取天幣四十萬至六十萬元不等，而案發後被上訴人說未報案，不能歸還，但伊
    報案後拿著三聯單，卻說要公司人員商討做結論，但卻扣住伊全部物品達八十多
    天，故伊一天損失平均約天幣五十萬不等，八十天計算共四千萬天幣，由於當初
    天幣對台幣是台幣一元換一百天幣，如換算成新台幣為四十萬元，但現因物價變
    動為台幣對換一千至一千二百天幣不等。為此，依侵權行為之法律關係，求為判
    決：被上訴人應將附表清單所示道具及虛擬貨幣十二億轉到上訴人NXRNXR0921之
    帳戶及自起訴狀繕本送達翌日起，按伺服器等值調漲，並按年息百分之五計算利
    息等語。原審為其敗訴判決後，上訴人提起上訴，上訴聲明，求為(一)原判決廢棄
    。(二)如原審起訴聲明。
二、被上訴人則以上訴人與楊善賓、王俐元就本件侵權行為業已和解，伊無須賠償；
    楊善賓所為之行為，均於台北縣板橋市○○路○段二號七樓之租屋處所為，並非
    執行業務行為，伊無須負擔任何責任；伊於上訴人報案後，立即回復其遊戲內容
    包含遭楊善賓移除之虛擬人物、裝備、武器、道具、寶物，上訴人並未受有任何
    損害；又上訴人主張被上訴人應給付如附表清單末三項所示之道具，並未明確表
    明請求權基礎，且上訴人亦與楊善賓等人簽署和解書，取得和解金，損失已經填
    補等語，資為抗辯。原審為其勝訴判決後，上訴人提起上訴。答辯聲明：求為判
    決駁回上訴。
三、經查楊善賓為被上訴人之受僱人並擔任線上客戶服務人員，於從事業務時知悉上
    訴人位於被上訴人遊戲網站之遊戲帳號、密碼等資料，並加以盜用使被上訴人網
    站陷於錯誤，致上訴人之虛擬裝備、武器、寶物等由王俐元獲得，導致伊喪失對
    該等虛擬物品之支配權等事實，業據上訴人指訴綦詳，並為被上訴人所不爭執，
    復經原法院九十一年度訴字第一三七○號判決為同一認定，判處楊善賓、王俐元
    各有期徒刑肆月確定在案，有本院調閱之原法院九十一年度訴字第一三七○號偽
    造文書卷可憑，綜合以上事証，足見楊善賓、王俐元對上訴人委有共同侵權行為
    。
四、次查被上訴人就選任受僱人楊善賓及監督其職務之執行，是否已盡相當之注意或
    縱加以相當之注意而仍不免發生損害，迄未舉證免責，自應負民法第一百八十八
    條僱用人之責任，並與楊善賓負連帶賠償責任。
五、被上訴人抗辯：上訴人與楊善賓、王俐元就本件侵權行為，業已達成損害賠償和
    解，無須賠償等語。按連帶債務未全部履行前，全體債務人仍負連帶責任，又債
    權人向連帶債務人中之一人免除債務，而無消滅全部債務之意思表示者，除該債
    務人應分擔之部分外，他債務人仍不免其責任，固為民法第二百七十三條第二項
    及第二百七十六條第一項所明定，然若他債務人無應分擔之部分（例如民法第一
    百八十八條之僱用人），而債權人向有負擔部分之債務人（如受僱人）免除部分
    債務時，他債務人就該免除部分即因而免其責任，否則他債務人（僱用人）於為
    全部之清償後，依民法第一百八十八條第三項規定，尚得向有負擔部分之債務人
    （受僱人）行使求償權，則債權人向該有負擔部分之債務人（受僱人）免除部分
    債務，將毫無意義（最高法院七十三年台上第二九六六號民事判決參照）。查上
    訴人已與楊善賓、王俐元達成損害賠償和解，並表示民事部分不對楊善賓、王俐
    元提出訴訟，此有卷附和解書可稽（見原審卷第三七頁）及上訴人於本院訊問時
    自認（見本院卷第五九頁），揆諸前開判決意旨，倘上訴人仍得向被上訴人請求
    損害賠償，被上訴人自得依民法第一百八十八條第三項規定，向楊善賓再為求償
    ，則上訴人與楊善賓達成和解所免除部分，將因被上訴人行使求償權而回復，上
    開和解之目的即無法達成。故本件被上訴人因楊善賓與上訴人達成和解結果，就
    連帶賠償責任中經和解免除部分亦應免其責任，上訴人自不得再向被上訴人請求
    連帶賠償中未賠償之部分。上訴人主張：本件係與楊善賓、王俐元成立刑事和解
    ，而非民事和解，被上訴人仍應負賠償責任云云，容有誤會，尚不足取。至上訴
    人主張被上訴人資料外洩，造成其損害部分，並未具體舉證其實際損失，應不可
    採。
六、末查上訴人主張被上訴人應將附表清單道具轉到上訴人NXRNXR○九二一之帳戶部
    分，上訴人已於原審自認被上訴人已經歸還（見原審卷第一七頁、本院卷第五九
    頁），上訴人此部分主張，自不足採。至上訴人主張附表清單末三種道具請被上
    訴人以補償心意給付之，僅表明「被上訴人以補償之心意」等語，並未能明確指
    出請求權之基礎，其上開請求，自屬無據。上訴人雖又以被上訴人未能即時返還
    裝備，致伊於該期間內無法憑藉裝備賺取天幣，以當時及目前之換算標準，天幣
    損失折合約新台幣四○－六○萬元不等，故請求被上訴人給付十二億之天幣（即
    虛擬貨幣）云云，然上訴人主張可憑藉道具賺取天幣，係上訴人幻想可藉其能力
    賺取更多之天幣，全屬推測之詞，並無必然因果關係存在，其前開主張，亦不可
    採。且依兩造間之「天堂網路遊戲服務合約書」第十條「遊戲管理」第四項，「
    私下以貨幣或具財產性之物買賣、互易帳號或相關電磁記錄者，經查證屬實，一
    律刪除帳號及相關電磁紀錄」（見原審卷第八五頁）觀之，上訴人主張天幣之換
    算標準，已違反規定，並不足採。是以，上訴人主張被上訴人給付十二億天幣，
    亦無理由。
七、綜上，上訴人依民法第一百八十八條規定，請求被上訴人將附表清單所示道具及
    損害賠償虛擬貨幣十二億轉到上訴人NXRNXR○九二一之帳戶及自起訴狀繕本送達
    翌日起，按伺服器等值調漲並按年息百分之五計算之利息部分，洵非正當，不應
    准許。原審為上訴人敗訴之判決，經核並無違誤，上訴意旨指摘原判決不當，求
    予廢棄改判，為無理由，應予駁回。
八、本件事證已臻明確，兩造其餘攻擊防禦方法及舉證，核與判決結果已不生任何影
    響，不再贅述，併此敘明。
九、據上論結，本件上訴為無理由，爰判決如主文。
中　　　華　　　民　　　國　　九十三　　年　　　三　　　月　  　十六  　日
                                民事第四庭
                                　　審判長法  官　林  敬  修
                                　　　　　法  官　劉  清  景
                                　　　　　法  官　劉  勝  吉
正本係照原本作成。
不得上訴。
中　　　華　　　民　　　國　　九十三　　年　　　三　　　月　　　十八　　日
　　　　　　　　　　　　　　　　　　  　　書記官  李  翠  齡
